臺灣桃園地方法院民事判決　　　　　　 96年度國簡上字第1號
上　訴　人　台灣桃園地方法院
法定代理人　甲○○
訴訟代理人　乙○○
複代理人　　己○○
被上訴人　　丁○○
　　　　　　戊○○
前列二人共同
訴訟代理人　丙○○
上列當事人間請求損害賠償事件，上訴人對於中華民國96年3 月
30日本院桃園簡易庭95年度桃國簡字第1 號簡易判決提起上訴，
上訴人並聲請就假執行之上訴部分先為辯論及裁判，本院於民國
96年8 月14日言詞辯論終結，判決如下：
    主  文
上訴駁回。
    事實及理由
一、上訴人之陳述：本件關於假執行之上訴部分，因上訴人係屬
    國家公務機關及職司審判工作之法院，並無日後不能或難以
    執行致難以抵償之虞，如於判決確定以前即率予假執行，恐
    將對上訴人在名譽上及財產上造成不能回復之損害。原審未
    依民事訴訟法第391 條規定宣告不准假執行或駁回被上訴人
    假執行之聲請。上訴人爰依民事訴訟法第436 條之1 第3 項
    、第455 條規定，聲請就假執行之上訴部分先為辯論及裁判
    ，並聲明：原審假執行之宣告廢棄。
二、被上訴人陳述：駁回上訴人假執行部分之上訴。
三、按第二審法院應依聲請，就關於假執行之上訴，先為辯論及
    裁判。民事訴訟法第455 條定有明文。前開規定依同法第43
    6 條之1 第3 項規定，亦適用於簡易程序第一審訴訟程序及
    其上訴程序。是上訴人得聲請第二審法院就此先為辯論及裁
    判。本件上訴人聲請就關於假執行之上訴先為辯論及判決，
    依法並無不合，合先敘明。
四、又按法院就民事訴訟法第427 條第1 項至第4 項訴訟適用簡
    易程序所為被告敗訴之判決時，應依職權宣告假執行，民事
    訴訟法第389 條第1 項第3 款定有明文。經查，本件係因國
    家賠償所生爭執涉訟，且經核定訴訟標的價額為新台幣（下
    同）173,000 元，依民事訴訟法第427 條第1 項規定，應適
    用簡易程序。則原審判決命上訴人給付被上訴人丁○○30,
    472 元、給付被上訴人戊○○121,888 元，並依上開規定，
    就所為上開上訴人敗訴判決部分，依職權為假執行之宣告，
    且依上訴人之聲請酌定擔保金免予假執行之宣告，並無不當
    。
五、復按被告釋明因假執行恐受不能回復之損害者，如係第389
    條情形，法院應依其聲請宣告不准假執行。民事訴訟法第
    391 條前段定有明文。又所謂因執行恐受不能回復之損害，
    指因假執行所受損害無從回復，或雖能回復，恐原告無回復
    之資力而言。本件經查：上訴人雖以：如於判決確定以前即
    率予假執行，恐將對上訴人在名譽上及財產上造成不能回復
    之損害等情，惟上訴人並未提出能即時調查之證據釋明「因
    假執行恐受名譽及財產上不能回復之損害」，是上訴人之上
    揭主張已不足採。況如前所述原審依職權宣告假執行，並依
    上訴人之聲請宣告被告（即上訴人）預供擔保免為假執行。
    上訴人自可預供擔保免受假執行，當可避免上訴人主張不能
    回復之損害之發生。是上訴人上訴指摘上開假執行之宣告不
    當，求予廢棄，為無理由，應予駁回。
六、結論：本件上訴人關於假執行之上訴為無理由，依民事訴訟
    法第436 條之1 第3 項、第455 條、第449 條第1 項，判決
    如主文。
中　　華　　民　　國　　96　　年　　8 　　月　　28　　日
              民事第一庭    審判長法　官  郭琇玲
                                  法　官　汪智陽
                                  法　官　吳爭奇
上列正本證明與原本無異
如對本判決上訴，須於判決送達後20日內向本院提出上訴狀，同
時表明上訴理由；如已於本判決宣示後送達前提起上訴者，應於
判決送達後10日內補具上訴理由（均須按他造當事人之人數附繕
本）。
中　　華　　民　　國　　96　　年　　8 　　月　　28　　日
                                  書記官　梁麗雲
